【裁判字號】    98,上訴,1215
【裁判日期】    981026
【裁判案由】    偽造文書等
【裁判全文】
臺灣高等法院高雄分院刑事判決        98年度上訴字第1215號
上  訴  人
即  被  告  丙○○
上列上訴人因偽造文書等案件，不服臺灣高雄地方法院97年度審
訴字第5429號中華民國98年7 月21日第一審判決（起訴案號：臺
灣高雄地方法院檢察署96年度偵字第18121 號、第18122 號、第
18123 號、第18124 號、第18125 號），提起上訴，本院判決如
下：
     主  文
上訴駁回。
     理  由
一、按上訴書狀應敘述具體理由；所謂具體理由，必係依據卷內
    既有訴訟資料或提出新事證，指摘或表明第一審判決有何採
    證認事、用法或量刑等足以影響判決本旨之不當或違法，而
    構成應予撤銷之具體事由，始克當之。若僅泛言原判決認定
    事實錯誤、違背法令、量刑失之過重或輕縱，而未依上開意
    旨指出具體事由；或形式上雖已指出具體事由，然該事由縱
    使屬實，亦不足以認為原判決有何不當或違法者，皆難謂係
    具體理由。又第二審法院認為上訴書狀未敘述理由或上訴有
    刑事訴訟法第362 條前段之情形者，應以判決駁回之，同法
    第361 條第2 項、第367 條前段定有明文。是上訴書狀全未
    敘述理由者，應先命補正；已敘述理由但不具體者，毋庸命
    補正，應由第二審法院以判決逕予駁回上訴，未依法駁回者
    ，有受理訴訟不當之違法。最高法院24年度總會決議第93號
    提案(四)、97年台上字第892 號、97年台上字第3889號判決參
    照。
二、本件上訴人即被告丙○○經原審認其所犯之連續行使偽造私
    文書、連續詐欺取財、連續非法由自動付款設備取財，以及
    1 次詐欺得利之行為間，具有方法、目的之牽連關係，為牽
    連犯，應依廢止前刑法第55條之規定，從一重而論以連續行
    使偽造私文書罪，判處有期徒刑1 年6 月，減為有期徒刑 9
    月後，於民國98年8 月6 日具狀提起上訴，其上訴理由固載
    述：被告迫於生活而自91年間起至95年間止，均連續以偽造
    他人名義申請信用卡消費，詐購電腦、手機、攝影機、電視
    機、數位相機等方式詐取財物，其間詐欺之概括犯意並未中
    斷，上開部分犯行業經臺灣高等法院台南分院以96年度上訴
    字第167 號以常業詐欺罪判決確定在案。本件檢察官起訴之
    犯罪事實與該案認定之犯罪事實應具有連續犯之關係，應屬
    裁判上一罪。惟原審卻僅以兩案犯罪時間相隔1 年，手法不
    同，而認本件犯行與前開犯罪行為間，非屬概括犯意之範圍
    ，實令被告不服，故依法提出上訴云云，有上訴狀在卷可稽
    。
三、經查，被告於原審行準備程序時，因就被訴事實為有罪之陳
    述，原審乃逕依簡式審判程序進行審理，而被告均仍一再坦
    認有檢察官起訴之所有犯罪事實（見原審卷第83頁、第 110
    頁背面）。是原審綜以被告之自白與告訴人、被害人之指述
    ，及卷附高雄市三信分社自動櫃員機監視器畫面照片6 張、
    被告出具之自白書、還款備忘錄、如附表一、二所示之申請
    書、甲○○與乙○○出具之聲明書、台北富邦商業銀行消費
    明細、玉山商業銀行消費明細、信用卡消費明細對帳單、美
    國運通商業銀行信用卡月結單、中國國際商業銀行消費明細
    、信用卡繳款通知書、新竹國際商業銀行消費明細、消費對
    帳單、友邦國際信用卡公司消費明細、友邦國際信用卡公司
    月結單、復華商業銀行持卡人損失明細表、聯邦商業銀行持
    卡人遭盜刷及簽帳單、渣打國際商業銀行98年2 月17日函、
    友邦國際信用卡公司96年6 月3 日提出之消費明細、台灣美
    國運通國際股份有限公司98年2 月27日函、台北富邦商業銀
    行98年3 月18日函檢附消費明細等證據，認被告自白與事實
    相符，而論以前揭罪刑。並以被告雖曾於95年間，因涉犯常
    業詐欺案件，經臺灣高等法院臺南分院以96年度上訴字第
    167 號判處有期徒刑2 年10月確定，有臺灣高等法院被告前
    案紀錄表及臺灣高等法院臺南分院以96年度上訴字第167 號
    判決各1 份在卷可佐，惟觀諸上開確定判決，係認定被告與
    黃信智共同基於意圖為自己不法所有之犯意聯絡，自95年2
    月15 日 起至95年8 月2 日止，先後多次向店家，佯稱購買
    手機、電腦、數位相機、電視等物品之方式，先後多次詐得
    手機、電腦、數位相機、電視等物品，並恃以維生，依上開
    確定判決認定之犯罪時間，與本件相隔約1 年之久，且係假
    借學校老師名義假購買真詐財為犯罪手段，與本件係冒名申
    請信用卡後，盜刷信用卡消費及預借現金而涉及偽造文書情
    形，迥然不同，尚難認被告於本件犯行時，即有與黃信智以
    前述方式向店家詐取手機、電腦、數位相機、電視等物品之
    犯意，進而認上開確定判決之犯罪行為，應非本件被告概括
    犯意之範圍，其於原審抗辯本件應為上開確定判決效力所及
    為無可採等情，已詳敘所憑之證據與認定之理由。且按連續
    犯之所謂出於概括犯意，必須其多次犯罪行為自始均在一個
    預定犯罪計劃以內，出於主觀上始終同一犯意之進行，否則
    即不能成立連續犯，業經最高法院著有70年台上字第6296號
    判例足資參照。茲查，被告所為本件犯行係早先自91年8 月
    11日起，以迄於94年3 月7 日止，其間各連續犯行幾乎均僅
    相隔數日，甚或係接連數日為之；而其後直至95年2 月15日
    始再犯前揭已判決確定之常業詐欺罪刑，且該常業詐欺犯行
    之犯罪期間，亦多係每隔數日即密接為之（見原審判決附表
    及原審卷第86頁所附臺灣高等法院臺南分院96年度上訴字第
    167 號刑事判決），故若真如被告所稱，其所犯前後兩案係
    出於一個概括之詐欺犯意未曾中斷，則該兩案之犯罪行為相
    距期間，亦當僅係相隔數日甚或每日連接，何以兩案竟間隔
    約1 年之久？況被告所犯後案既以詐欺犯行為常業，並恃此
    維生，衡情自無距前案間隔長達約1 年之可能。足認被告所
    為本件犯行，與其後所犯之常業詐欺罪刑，按諸上開判例意
    旨，顯非自始即出於一個預定之常業詐欺犯罪計劃以內，自
    難認兩案係同出於一個概括之犯意所為。是原審所為上開論
    敘，經核並無違背經驗法則或論理法則，量刑亦屬允當。
四、被告上訴狀泛稱本件與業經判決確定之常業詐欺犯行間有裁
    判上一罪關係，顯不足採，已據原審論述綦詳。是上訴理由
    所述，並未依據卷內既有訴訟資料或提出新事實、新證據指
    出原判決有何不當或違法而為足以影響判決本旨，而構成應
    予撤銷之具體指摘事由，是其上訴徒托空言，請求撤銷原判
    決，顯屬未敘述具體理由。按之上開規定，上訴人之上訴要
    屬違背法律上之程式，自應由本院依同法第367 條前段、第
    372 條規定，不經言詞辯論逕行判決如主文。
中    華    民    國    98    年    10    月    26    日
                刑事第三庭  審判長法  官  莊崑山
                                  法  官  張意聰
                                  法  官  莊松泉
以上正本證明與原本無異。
如不服本判決應於收受本判決後10日內向本院提出上訴書狀，其
未敘述上訴理由者，並得於提起上訴後10日內向本院補提理由書
狀（均須按他造當事人之人數附繕本）「切勿逕送上級法院」。
中    華    民    國    98    年    10    月    26    日
                                  書記官  葉淑華


司法院資訊處製作；財團法人民間司法改革基金會備份。
